臺灣臺北地方法院刑事判決　　　　　　　100年度訴字第740號
公　訴　人　臺灣臺北地方法院檢察署檢察官
被　　　告　陳顯鑫
　　　　　　　　　　（現於法務部矯正署臺北看守所附設勒戒
上列被告因違反藥事法案件，經檢察官提起公訴（100年度偵字
第8832號），嗣被告於本院準備程序進行中先就被訴事實為有罪
之陳述，經本院合議庭裁定本件由受命法官獨任進行簡式審判程
序，判決如下：
    主  文
陳顯鑫明知為禁藥而轉讓，處有期徒刑月。
    事  實
一、陳顯鑫明知甲基安非他命屬毒品危害防制條例第2條第2項所
    規範之第二級毒品，以及經中央衛生主管機關行政院衛生署
    公告列為禁藥管理迄今並未解除，屬藥事法第22條第1項第1
    款所規範之禁藥，不得非法持有及轉讓，竟基於轉讓禁藥甲
    基安非他命之犯意，於民國100年4月13日上午10時許，在新
    北市石碇區豐田村玉桂嶺附近，無償轉讓實際數量不詳之少
    許甲基安非他命（重量未達淨重10公克以上）予林天來施用
    。嗣因陳顯鑫及林天來於同日下午2時45分許，因竊取白鐵
    水塔為警查獲，並當場扣得陳顯鑫所有之甲基安非他命1 小
    包（驗餘淨重0.0468公克）及供陳顯鑫施用甲基安非他命，
    而與本案無關之吸食器1個，始悉上情。
二、案經新北市政府警察局新店分局報告臺灣臺北地方法院檢察
    署檢察官偵查起訴。
    理  由
一、按刑事訴訟法第273 條之1 規定除被告所犯為死刑、無期徒
    刑、最輕本刑為3 年以上有期徒刑之罪、或高等法院管轄第
    一審案件者外，於準備程序進行中，被告先就被訴事實為有
    罪之陳述時，得告知被告簡式審判程序之旨，並聽取當事人
    、代理人、辯護人及輔佐人之意見後，裁定由受命法官獨任
    進行簡式審判程序。經查，本件被告陳顯鑫被訴本案，非前
    開不得進行簡式審判程序之案件，且被告於準備程序時就被
    訴事實為有罪之陳述，經本院告知被告簡式審判程序之旨，
    聽取被告、檢察官之意見後，本院裁定依簡式審判程序進行
    審判，是本件之證據調查，依刑事訴訟法第273條之2規定，
    不受同法第159條第1項、第161條之2、第161條之3、第163
    條之1及第164條至第170條規定之限制，合先敘明。
二、上揭犯罪事實，業據被告於偵查中及本院準備程序、審理時
    坦承不諱（見偵卷第63頁反面、本院卷二第28頁反面），核
    與證人林天來於警詢、偵查中證述情節相符（見偵卷第14、
    65 頁），而扣案被告所有之白色結晶1袋（驗餘淨重0.0468
    公克），經送驗後檢出甲基安非他命成分，有交通部民用航
    空局航空醫務中心航藥鑑字第1002595號毒品鑑定書（見本
    院卷一第20頁）在卷可稽。又被告（尿液檢體編號：G00000
    00）及證人林天來（尿液檢體編號：G100159）為警查獲後
    所採集之尿液，經送驗結果均確呈安非他命類（安非他命、
    甲基安非他命）陽性反應之情，有新北市政府警察局新店分
    局查獲毒品危害防制條例案被移送者姓名代碼對照表2紙（
    見偵卷第27頁、本院卷二第22頁）及臺灣檢驗科技股份有限
    公司濫用藥物檢驗報告2紙附卷可考（見偵卷第82頁、本院
    卷一第22頁），堪認被告自白與事實相符，堪予採信。本件
    事證明確，應依法論科。
三、按甲基安非他命業經行政院衛生署75年7月11日衛署藥字第
    597627號公告，為有效管理安非他命類藥品及其衍生物之冊
    類及其製劑，公告禁止使用，而屬藥事法規範之禁藥，亦同
    屬毒品危害防制條例第2條第2項第2款所定之第二級毒品，
    依法不得轉讓。故行為人明知為安非他命類毒品而轉讓予他
    人者，除成立毒品危害防制條例第8條第2項之轉讓第二級毒
    品罪，亦構成藥事法第83條第1項之轉讓禁藥罪，應屬法條
    競合，依重法優於輕法、後法優於前法等法理，擇一處斷。
    而93年4月21日修正後之藥事法第83條第1項轉讓禁藥之處罰
    （7年以下有期徒刑，得併科新臺幣500萬元以下罰金），較
    毒品危害防制條例第8條第2項轉讓第二級毒品之處罰（6 月
    以上5年以下有期徒刑，得併科新臺幣70萬元以下罰金）為
    重，是轉讓安非他命類之第二級毒品，除轉讓達淨重10  公
    克以上，或成年人對18歲以上之未成年人為轉讓行為，分別
    依毒品危害防制條例第8條第6項、第9條規定加重其刑至2分
    之1，而應依該加重規定處罰外，均應依藥事法第83條之規
    定處罰（參照最高法院98年度臺上字第6962號判決意旨）。
    查本件被告轉讓之甲基安非他命淨重不明，但證人林天來僅
    施用一次，應未達淨重10公克以上，自不得依毒品危害防制
    條例第8條第6項規定加重其刑。則被告基於轉讓之意思，無
    償轉讓甲基安非他命予證人林天來，核其所為，係犯藥事法
    第83條第1項之轉讓禁藥罪。又被告持有第二級毒品後進而
    轉讓，其持有之低度行為應為轉讓之高度行為所吸收，不另
    論罪。又藥事法並無轉讓毒品者，於偵查及審判中自白應減
    輕其刑之特別規定，被告雖於偵查及審判中自白，惟不得割
    裂適用毒品危害防制條第17條第2項規定減輕其刑，附此敘
    明（最高法院100年度台上字第4733號判決意旨參照）。爰
    審酌被告明知禁藥、毒品戕害身心，竟仍無償轉讓予他人施
    用，所為實屬非是，惟念其轉讓之數量尚微，惡性尚非重大
    ，犯罪後坦承犯行，表示悔意，態度尚佳，暨其生活狀況、
    品行、智識程度等一切情狀，量處如主文所示之刑。扣案之
    甲基安非他命1袋（驗餘淨重0.0468公克），為被告所有供
    己施用之物，與本案無償轉讓予證人林天來施用之部分無關
    ，爰不於本案宣告沒收。至扣案之吸食器1個，業據被告陳
    明係供其施用毒品所用，亦與被告本件轉讓禁藥犯行無涉，
    自無庸併予宣告沒收。
據上論斷，應依刑事訴訟法第273條之1第1項、第299條第1項前
段，藥事法第83條第1項，判決如主文。
本案經檢察官李元銘到庭執行職務。
中　　華　　民　　國　 100　　年　　10　　月　　24　　日
　　　　　       　　　　刑事第十三庭   法　官　黃愛真
上正本證明與原本無異。
如不服本判決應於收受送達後10日內向本院提出上訴書狀，並應
敘述具體理由；其未敘述上訴理由者，應於上訴期間屆滿後20日
內向本院補提理由書（均須按他造當事人之人數附繕本）「切勿
逕送上級法院」。
                                        書記官  許翠燕
中　　華　　民　　國　 100　　年　　10　　月　　25　　日
附錄本案論罪科刑法條：
藥事法第83條
明知為偽藥或禁藥，而販賣、供應、調劑、運送、寄藏、牙保、
轉讓或意圖販賣而陳列者，處 7 年以下有期徒刑，得併科新臺
幣 5 百萬元以下罰金。
犯前項之罪，因而致人於死者，處 7 年以上有期徒刑，致重傷
者，處 3 年以上 12 年以下有期徒刑。
因過失犯第 1 項之罪者，處 2 年以下有期徒刑、拘役或科新臺
幣 30 萬元以下罰金。
第 1 項之未遂犯罰之。
